臺灣新北地方法院刑事判決
111年度審訴字第47號
公  訴  人  臺灣新北地方檢察署檢察官
被      告  蘇明威


上列被告因傷害等案件，經檢察官提起公訴（110年度調偵字第1
718號），被告於準備程序中就被訴事實為有罪之陳述，經本院
合議庭裁定進行簡式審判程序審理，判決如下：
    主  文
蘇明威共同犯強制罪，處拘役肆拾日，如易科罰金，以新臺幣壹
仟元折算壹日；又共同犯傷害罪，處有期徒刑貳月，如易科罰金
，以新臺幣壹仟元折算壹日。
扣案之辣椒噴霧器壹個及鋁棒貳支均沒收。
    事實及理由
一、蘇明威於民國109年12月13日20時15分許，駕駛車牌號碼000
    -0000號自用小客車（下稱甲車），搭載鍾卓晟、曾培珉、
    陳皓宇（均另行審結），行經新北市○○區○○路0段00巷00號
    前，與張麗泉駕駛車牌號碼00-0000號自用小客車（下稱乙
    車）發生行車糾紛，蘇明威、鍾卓晟、曾培珉及陳皓宇因而
    心生不滿，共同基於強制之犯意聯絡，尾隨張麗泉至新北市
    ○○區○○路0段○○0號前，嗣於同日20時20分許，由蘇明威駕駛
    甲車自乙車右側超車後停在乙車前方，攔停且阻擋張麗泉行
    車路線，妨害張麗泉行車之權利。蘇明威、鍾卓晟、陳皓宇
    、曾培珉可預見，若以鋁棒敲擊乙車之擋風玻璃及車窗玻璃
    ，飛濺之玻璃碎片可能劃傷張麗泉，仍不違其等之本意，共
    同基於傷害之不確定故意及毀損之犯意聯絡，下車走至乙車
    旁，由蘇明威持辣椒噴霧器對坐在乙車駕駛座內之張麗泉噴
    灑，鍾卓晟、陳皓宇、曾培珉則分別持鋁棒敲擊乙車，致乙
    車之前、後擋風玻璃、右後車窗、左右側後照鏡及車用天線
    損壞，足生損害於張麗泉，並因玻璃碎片飛濺致張麗泉受有
    右側食指開放性傷口之傷害。
二、證據：
  ㈠被告蘇明威於本院準備程序及審理時之自白。
  ㈡同案被告鍾卓晟、曾培珉、陳皓宇於警詢及偵訊中之供述。
　㈢證人即告訴人張麗泉於警詢及偵查中之指證。
  ㈣告訴人行車紀錄器錄影光碟1片、車輛毀損照片12張及估價單
    1紙。
  ㈤板橋中興醫院診斷證明書1紙。　
  ㈥新北市政府警察局板橋分局扣押筆錄及扣押物品目錄表各1
　　份。
三、論罪科刑：
  ㈠核被告所為，係犯刑法第304條第1項強制罪、同法第277條第
    1項傷害罪及同法第354條毀損罪。被告與同案被告鍾卓晟、
    曾培珉、陳皓宇就上開犯行間，有犯意聯絡，行為分擔，為
    共同正犯。又被告以一行為觸犯傷害罪及毀損罪，此部分為
    想像競合犯，應依刑法第55條之規定，從一重以傷害罪處斷
    。又被告所犯強制及傷害等罪間，犯意各別，行為互殊，應
    分論併罰。
　㈡被告前因販賣第三級毒品、違反藥事法案件，經本院以104年
    度訴字第67號判決判處有期徒刑1年6月（共3罪）、1年5月
    、4月確定，嗣經本院以104年度聲字第5731號裁定應執行有
    期徒刑3年5月確定，於106年8月29日縮短刑期假釋出監併付
    保護管束，迄於108年3月6日保護管束期滿，假釋未經撤銷
    ，其未執行之刑以執行完畢論，此有臺灣高等法院被告前案
    紀錄表在卷可佐，是被告受徒刑之執行完畢，5年以內故意
    再犯本案有期徒刑以上之2罪，均為累犯，依司法院釋字第7
    75號解釋所示，為避免發生罪刑不相當之情形，法院就該個
    案依該解釋意旨，裁量是否加重最低本刑。考量被告上開構
    成累犯之犯罪紀錄，與本案所犯之強制、傷害罪名、犯罪手
    法均不相同，亦無關聯性，不足認被告對刑罰有反應力薄弱
    之情事，如適用刑法第47條累犯加重其刑之規定，尚與憲法
    罪刑相當原則、比例原則有違，故均不依刑法第47條規定加
    重其刑。
　㈢爰審酌被告與告訴人素不相識，僅因行車糾紛發生細故，不
    思理性溝通解決，竟與同案被告3人共同妨害告訴人行車之
    權利，以傷害、毀損及強制等方式訴諸暴力，造成告訴人深
    受恐懼且受有財產損害，所為應予非難，惟犯後終能坦承犯
    行，態度尚可，兼衡被告個人戶籍資料查詢結果註記高職肄
    業之智識程度、於警詢中自陳勉持之家庭經濟狀況、素行、
    犯罪動機、目的、手段、告訴人之傷勢、車輛損壞之情況等
    一切情狀，分別量處如主文所示之刑，並均諭知易科罰金之
    折算標準。
四、扣案之辣椒噴霧器1個及鋁棒2支，為被告所有，供本案犯行
    所用之物，業據被告陳明在卷，爰均依刑法第38條第2項規
    定宣告沒收。　　
據上論斷，應依刑事訴訟法第273條之1第1項、第299條第1項前
段，判決如主文。
本案經檢察官陳儀芳偵查起訴，由檢察官宋有容到庭執行職務。
中    華    民    國   111    年    5     月    2     日
                  刑事第二十三庭  法  官  龔書安
上列正本證明與原本無異。
如不服本判決，應於判決送達後20日內敘明上訴理由，向本院提
出上訴狀（應附繕本），上訴於臺灣高等法院。其未敘述上訴理
由者，應於上訴期間屆滿後20日內向本院補提理由書「切勿逕送
上級法院」。　　
　　　　　　　　　　　　　　　　　書記官  石秉弘
中　　華　　民　　國　　111 　年　　5 　　月　　4 　　日
附錄本案論罪科刑法條全文：
中華民國刑法第304條
以強暴、脅迫使人行無義務之事或妨害人行使權利者，處3年以
下有期徒刑、拘役或9千元以下罰金。
前項之未遂犯罰之。

中華民國刑法第277條
傷害人之身體或健康者，處5年以下有期徒刑、拘役或50萬元以
下罰金。
犯前項之罪，因而致人於死者，處無期徒刑或7年以上有期徒刑
；致重傷者，處3年以上10年以下有期徒刑。

中華民國刑法第354條
毀棄、損壞前二條以外之他人之物或致令不堪用，足以生損害於
公眾或他人者，處2年以下有期徒刑、拘役或1萬5千元以下罰金
。